【裁判字號】    96,審小上,35
【裁判日期】    970218
【裁判案由】    給付貨款
【裁判全文】
臺灣高雄地方法院民事判決  九十六年度審小上字第三五號
上  訴  人  丙○○
被 上訴 人  習技實業股份有限公司
法定代理人  乙○○
訴訟代理人  甲○○
上列當事人間請求給付買賣價金事件，上訴人對於民國96年7 月
4 日本院鳳山簡易庭96年度鳳小字第1583號第一審小額民事判決
提起上訴，本院判決如下：
    主  文
上訴駁回。
第二審訴訟費用新臺幣壹仟伍佰元由上訴人負擔。
    事實及理由
一、按對於小額程式之第一審判決之上訴，非以其違背法令為理
    由，不得為之；所謂判決違背法令，乃指判決不適用法規或
    適用不當及民事訴訟法第469 條所列第1 款至第5 款所列之
    事由，又上訴不合程式或已逾期間或法律上不應准許者，第
    二審院應以裁定駁回之，亦為民事訴訟法第436 條之24第2
    項、第436 條之32第2 項準用第468 條及第469 條第1 款至
    第5 款、第444 條第1 項前段所明定。是當事人提起上訴，
    如依民事訴訟法第468 條規定，以小額程式之第一審判決有
    不適用法規或適用法規不當為理由時，其上訴狀或理由狀應
    有具體之指摘，並揭示該法規之條項或其內容，若係成文法
    以外之法則，應揭示該法則之旨趣，倘為司法院解釋或最高
    法院之判例，則應揭示該判解之字號或其內容，如以民事訴
    訟法第469 條第1 款至第5 款所列情形為理由時，其上訴狀
    或理由書，應揭示合於該條款之事實。上訴狀或理由書如未
    依此項方法表明，或其所表明者，顯與上開法條規定不相合
    時，即難認為已對小額程式之第一審判決之違背法令有具體
    之指摘，其上訴自難認為合法。又當事人小額第二審程式不
    得提出新攻擊或防禦方法。小額程式之第二審判決，依上訴
    意旨足認上訴為無理由者，得不經言詞辯論為之，民事訴訟
    法第436 條之28、第436 條之29第2 款亦定有明文。故上訴
    人如於上訴後提出新攻擊或防禦方法，上訴審法院自不得予
    以審酌。
二、上訴意旨略以：伊僅為小學畢業，於民國92年間因誤信被上
    訴人公司之業務員推銷，誤以為被上訴人可提供增進英文能
    力之師資與課程，而留下姓名資料並付頭期款，然被上訴人
    所提供之英語教學環境及課程內容與業務員所述不符，僅提
    供教材及電話服務，並非一對一上課教學，教材難度頗高，
    並不適合伊之英文程度，伊於14天內曾向被上訴人異議，並
    請求被上訴人提供相當之英文教學環境及服務，然被上訴人
    始終未提供相對服務，卻仍陸續扣款，被上訴人既拒絕履行
    其義務，伊亦可行使同時履行抗辯權，拒絕給付任何款項，
    原審判決竟以兩造已簽訂買賣契約，而未探求契約真意，復
    未就本件定型化契約為有利消費者之解釋，並誤認伊係主張
    錯誤、詐欺或輕率行為而簽訂系爭買賣契約，並課伊舉證責
    任，顯屬速斷，且違反消費者保護法第11條之定型化契約條
    款下保護消費者之原則規定，伊自難甘服，為此提起本件上
    訴等語。並聲明：原判決廢棄，被上訴人在第一審之訴駁回
    。
三、經查，上訴人於原審並未爭執兩造間所簽訂之購買合約書並
    非買賣契約，應為無名契約，及系爭契約為定型化契約條款
    顯失公平，違反平等互惠原則等情，是上訴人於提起本件上
    訴後，始提出上開抗辯，核屬新攻擊防禦方法，揆諸民事訴
    訟法第436 條之28前段之規定，本院無從就上訴人提出之此
    一新攻擊防禦方法加以審酌，先予敘明。
四、次查，本院審酌上訴人其餘上訴意旨均係就原審證據取捨、
    認定事實之事項為指摘，並未具體指明原審判決有如何不適
    用法規或適用法規不當，或有民事訴訟法第469 條第1 款至
    第5 款所稱當然違背法令之情事，及符合該條款要件之具體
    事實。況原審法院業已詳細敘明被上訴人主張之事實，業據
    其提出買賣契約書為證，且審酌上訴人於91年5 月11日與被
    上訴人簽訂系爭購買合約書後，被上訴人即於同年月15日出
    貨，上訴人於發現該批教材不適合自己程度後，卻未依合約
    書第3 條約定，於收貨7 日內辦理退貨或解除契約之手續，
    反而仍於同年7 月5 日再度付款，而認上訴人抗辯均無可取
    ，則原審判決並無不適用法規或適用不當之情事。從而，上
    訴人主張原審判決有不適用法規或適用不當之違法等語，亦
    不足採。
五、綜上所述，被上訴人本於買賣契約之法律關係請求上訴人應
    給付新台幣（下同）81,530元，及自96年4 月27日起至清償
    日止，按年息5%計算之利息，為有理由，應予准許。則原審
    判決判命上訴人應如數給付，並無不當，上訴意旨指摘原判
    決不當，求予廢棄，並無理由，爰不經言詞辯論，駁回其上
    訴。
六、末按於小額訴訟之上訴程式，法院為訴訟費用之裁判時，應
    確定其費用額，為民事訴訟法第436 條之19第1 項、第436
    條之32第1 項所規定。本件上訴裁判費為1,500 元，揆諸前
    開規定，應由上訴人負擔該第二審訴訟費用。
七、據上論結，本件上訴為無理由，依民事訴訟法第436 條之32
    第1 項、第2 項、第436 條之19第1 項、第449 條第1 項、
    第78條，裁定如主文。
中    華    民    國    97    年    2     月    18    日
                   臺灣高雄地方法院民事第二庭
                                   審判長法官 林紀元
                                   法      官 楊國祥
                                   法      官 蘇姿月
本判決不得上訴。
中    華    民    國    97    年    2     月    18    日
                                    書記官  陳美月


司法院資訊處製作；財團法人民間司法改革基金會備份。
